臺灣高等法院臺中分院民事判決
110年度上字第466號
上  訴  人  欣誼泰不動產有限公司

法定代理人  陳臻誼  
訴訟代理人  江錫麒律師
            王炳人律師
            柯宏奇律師
被 上訴 人  大自然綠化有限公司

法定代理人  曾楹舜  
被 上訴 人  六友汽車股份有限公司

法定代理人  江瑞濱  
被 上訴 人  鄒俊禹  
            陳志良  
上   4  人
訴訟代理人  侯雪芬律師
複 代理 人  徐筱婷律師
            柳慧謙律師
上列當事人間請求給付居間報酬事件，上訴人對於中華民國110
年9月17日臺灣苗栗地方法院110年度訴字第127號第一審判決提
起上訴，並為訴之追加及減縮訴之聲明，本院於111年4月20日言
詞辯論終結，判決如下：
    主      文
一、原判決廢棄。
二、被上訴人大自然綠化有限公司、鄒俊禹、陳志良各應給付上
    訴人新臺幣12萬6,788元，被上訴人六友汽車股份有限公司
    應給付上訴人新臺幣16萬4,025元，及均自民國110年4月17
    日起至清償日止，按年息5%計算之利息。
三、被上訴人在第一審之反訴及假執行之聲請均駁回。
四、上訴人追加之訴駁回。
五、第一、二審訴訟費用(含追加之訴)，均由被上訴人依附表二
    欄所示比例負擔。
    事實及理由
壹、程序方面：
一、按第二審訴之變更或追加，非經他造同意不得為之，但請求
    基礎事實同一者，及擴張或減縮應受判決事項之聲明者，均
    不在此限，民事訴訟法第446條第1項、第255條第1項第2、3
    款分別定有明文。
二、查上訴人於原審援引下述買方議價委託書(下稱系爭議價書)
    第8條、契約內容變更同意書(下稱系爭契變書)第4條特約條
    款手寫條款(下稱手寫條款)，請求被上訴人陳志良、大自然
    綠化有限公司(下稱大自然公司)、鄒俊禹(上3人下稱陳志良
    等3人)應各給付上訴人新臺幣(下同)12萬6,788元，被上訴
    人六友汽車股份有限公司(下稱六友公司)應給付上訴人16萬
    4,025元，及均自原審準備書狀㈠繕本送達之翌日至清償日止
    ，按年息5%計算之利息。嗣於上訴後，上訴人追加下述不動
    產買賣契約(下稱系爭契約)第15條第17項為請求權基礎(見
    本院卷第87、112頁)，並陳明遲延利息起算日以送達六友公
    司之翌日即110年4月17日為準(其餘被上訴人何時收到已無
    資料可查，被上訴人均同意以此日為準；以上請求以下分稱
    12萬6,788元、16萬4,025元本息；詳如附表三欄所示；見
    本院卷第140-141頁)，以上均屬下述土地買賣仲介費之同一
    基礎事實所生爭執，分屬訴之追加或減縮訴之聲明，於法並
    無不合，合先敘明。
貳、實體方面：
一、本訴部分：
　㈠上訴人主張：
　　兩造於109年7月13日簽定系爭議價書，約定被上訴人委任上
　　訴人以每坪單價11萬5,000元，向坐落苗栗縣○○市○○段0
　　000地號土地(面積2,742.34平方公尺，折合約829.56坪，下
　　稱系爭土地)之所有人居間洽購，並於第8條承諾於簽訂書面
　　買賣契約時，以現金1次依成交價1%計付仲介費(居間報酬)
　　予上訴人。兩造嗣於109年7月22日簽定系爭契變書，將每坪
　　單價提高為12萬5,000元；復於109年8月2日，因上訴人為促
　　成買賣，故同意被上訴人僅給付依同意出賣者應有部分比例
　　計付1%之仲介費，不同意出賣者(法院提存價金部分)之買方
　　仲介費無須給付，並由上訴人營業員張○○將此意旨書寫成
　　手寫條款。被上訴人與如附表一所示同意出賣之共有人陳榮
　　生等13人(下稱陳○○等13人)遂於109年8月2日簽定系爭契
　　約，以總價1億369萬4,731元購得系爭土地，價金應全數存
　　入第一商業銀行頭份分行價金信託專戶(下稱系爭專戶)，並
　　於系爭契約第15條第17項重申買賣雙方應付仲介費依總價金
　　6%計付(賣方5%、買方1%)，買方給付第2次價金時，賣方仲
　　介費由系爭專戶匯款給上訴人。惟當時買賣雙方同意由系爭
　　專戶先墊付買方仲介費54萬4,391元【計算式：總價金103,6
　　94,731×仲介費比例0.01×同意出賣者應有部分比例52.5%≒5
　　44,397.33，上訴人僅收取54萬4,391元】，被上訴人事後應
　　如數匯入仲介費，上訴人始於109年9月1日自系爭專戶領取
    包含買賣雙方仲介費572萬9,141元。詎被上訴人事後未依約
    匯入仲介費，且上訴人已於110年1月15日將賣方代墊買方仲
    介費54萬4,391元如數匯還給賣方代表陳煥明，可見被上訴
    人迄未給付仲介費。茲依如附表二欄所示買受比例計算仲
    介費，陳志良等3人應付金額均為12萬6,788元(計算式：544
    ,391×23.29%≒126,788)，六友公司則為16萬4,025元(計算式
    ：544,391×30.13%≒164,025)。爰依系爭契約第15條第17項
    、系爭議價書第8條、手寫條款約定，請求被上訴人各如數
    給付12萬6,788元、16萬4,025元本息。
　㈡被上訴人則以：　
　　被上訴人於109年8月2日締結系爭契約前，發現上訴人虛報
    賣價且欲藉此多收仲介費，被上訴人因此應多付價金829萬
    元，原本不想締約，惟上訴人為促成買賣而同意讓步，上訴
    人除早已承諾不收「不同意出賣者」之買方仲介費外，再承
    諾「同意出賣者」之買方仲介費由系爭專戶(即由賣方)給付
    ，亦承諾「不同意出賣者」之賣方仲介費依比例退還被上訴
    人，藉此可降低賣價，兩造遂合意於系爭契變書增列手寫條
    款。是被上訴人自無須再給付買方仲介費54萬4,391元等語
    ，資為抗辯。
二、反訴部分：
　㈠被上訴人主張：
　　上訴人取得賣方仲介費518萬4,750元，依不同意出賣者應有
　　部分比例47.5%(計算式：1-52.5%＝47.5%)計算，上訴人應
　　退還總金額為246萬2,756元(計算式：5,184,750×47.5%≒2,
　　462,756.25)，再依被上訴人承買比例計算，上訴人應退還
    陳志良等3人各57萬3,576元(計算式：2,462,756×23.29%≒57
    3,576)，應退還六友公司74萬2,028元(計算式：2,462,756×
    30.13%≒742,028)。爰依手寫條款(第2-3行)約定，請求上訴
    人如數給付，並均自反訴起訴狀繕本送達翌日(即110年5月1
    日)起至清償日止，按年息5%計算之利息(詳如附表四欄所
    示；以下分稱57萬3,576元、74萬2,028本息)。
　㈡上訴人則以：
　　手寫條款乃兩造約定，且賣方應付仲介費由上訴人與賣方另
　　行約定，上訴人無由將賣方應付仲介費退還被上訴人之理。
　　手寫條款用詞「退還」2字，係因系爭契約第15條第17項載
　　明仲介費各依賣方5%及買方1%負擔意旨，並未標註不同意出
　　賣者(法院提存價金部分)無須支付買方仲介費，則上訴人依
　　系爭契約收取完整之1%買方仲介費時，應退還溢收部分之意
　　，而非將賣方仲介費退還被上訴人。則被上訴人反訴請求退
　　還賣方仲介費，應無依據等語，資為抗辯。
三、原審就本反訴為上訴人敗訴之判決，上訴人就其敗訴部分，
    全部提起上訴；兩造之聲明為：
  ㈠上訴人之上訴聲明：
  ⒈原判決廢棄。
  ⒉關於本訴部分，陳志良等3人應各給付上訴人12萬6,788元本
    息，六友公司應給付上訴人16萬4,025元本息。
  ⒊關於反訴部分，被上訴人在第一審之訴及假執行之聲請均駁
    回。
  ㈡被上訴人之答辯聲明：
　  上訴及追加之訴均駁回。
四、兩造不爭執事項：
  ㈠兩造(上訴人由其營業員張○○、劉○○代理，被上訴人則由大自
    然公司負責人曾楹舜代理)於109年7月13日簽定系爭議價書
    ，約定被上訴人擬承購系爭土地，每坪單價11萬5,000元，
    議價有效期間自109年7月13日起至109年10月12日止，並承
    諾於買賣契約成立時，給付買賣價金1%之仲介費予上訴人(
    見系爭議價書第8條、原審卷第41頁)。
  ㈡兩造(上訴人由張○○、劉○○代理，被上訴人由曾楹舜代理)於1
    09年7月22日簽定系爭契變書，將每坪單價由11萬5,000元提
    高為12萬5,000元，委託期間自109年7月22日起至109年10月
    12日止(見原審卷第43頁)。
  ㈢被上訴人與陳○○等13人於109年8月2日簽定系爭契約，約
　  定由陳○○等13人(依土地法第34條之1)將系爭土地以每坪
　  12萬5,000元出賣予被上訴人，總價金1億369萬4,731元，及
　  「買賣雙方支付仲介公司服務費計6%(賣方支付5%，買方支
　  付1%)，買方支付第二次款時，賣方服務費由第一銀行頭份
　  分行不動產價金信託專戶(下稱系爭專戶)出款給仲介」(見
　  系爭契約第15條第17項)，暨買方承買比例詳如附表二欄
　  所示，並依承買比例給付價金(見系爭契約第15條第18項；
　  原審卷第45-51頁) 。
  ㈣不同意出賣系爭土地之共有人應得買賣價金為4,925萬4,997
　  元(計算式：103,694,731×47.5%≒49,254,997) 。
  ㈤被上訴人於110年1月5日因買賣而登記取得系爭土地所有權
　  ，其中六友公司取得應有部分10000分之3013，陳志良等3人
　  各取得應有部分10000分之2329【見臺灣苗栗地方法院110年
　  度司促字第476號卷第21-23頁】。
　㈥系爭土地賣方應付仲介費為518萬4,750元(計算式：103,69
　  4,731×0.05＝5,184,736.55，上訴人收取518萬4,750元)；
　  買方應付仲介費為54萬4,391元(計算式：103,694,731×0.01
　  ×52.5%=544,397.33，上訴人收取54萬4,391元)，總計572萬
　  9,141元(計算式：5,184,750＋544,391＝5,729,141)。陳榮
　  生等13人與被上訴人於109年9月1日簽定不動產買賣價金信
　  託指示書，同日即由系爭專戶匯款572萬9,141元給上訴人(
　  見本院卷第181-182頁)。
　五、兩造爭執事項：
  ㈠上訴人依系爭契約第15條第17項、系爭議價書第8條、手寫
　  條款約定，提起本訴，請求陳志良等3人應各給付上訴人12
　  萬6,788元本息，六友公司應給付上訴人16萬4,025元本息，
　  是否有據？
  ㈡被上訴人依手寫條款(第2-3行)約定，提起反訴，請求上訴
　  人各應給付陳志良等3人57萬3,576元本息，及給付六友公司
　  74萬2,028元本息，是否有據？
六、本院之判斷： 
  ㈠手寫條款之疑義部分：
    按解釋契約，應探求當事人立約時之真意，而於文義上及論
    理上詳為探求。當時之真意如何，又應斟酌訂立契約當時及
    過去之事實，其經濟目的及交易上之習慣，而本於經驗法則
    ，基於誠實信用原則而為判斷(最高法院65年度台上字第213
    5號判決參照)。不能拘泥字面或截取書據中一二語，任意推
    解致失真意。經查：
  ⒈觀諸手寫條款內容，其中前段即第1行記載「買方只付簽約
    人的價金1%仲介費」，後段即第2-3行記載「法院提存價金
    部分，不支付仲介費，要退還買方」(見原審卷第43頁)。依
    其通常文義，前段部分係針對買方依系爭議價書第8條買方
    應付完整1%仲介費，所為修正，亦即買方僅付「同意出賣者
    」應有部分比例計算之買方仲介費，並應扣除其餘未簽約者
    即「不同意出賣者」應有部分比例計算之買方仲介費。至於
    後段部分，顯然針對「不同意出賣者」(契約用語為法院提
    存價金部分)之仲介費如何退還，所為約定，與前段「同意
    出賣者」之買方仲介費之折讓約定，應有區別。又後段部分
    所指應退還之仲介費，究係買方仲介費，抑或賣方仲介費，
    及退還比例與金額，依文義觀察，仍屬不明，自應參酌其他
    締約相關資料，並依前述契約解釋原則而為判斷。
  ⒉兩造俱不爭執其等締約之聯繫窗口，上訴人為其營業員張慶
    福，被上訴人則為曾楹舜(見兩造不爭執事項第㈠㈡)，且手
    寫條款全為張○○所書寫，則關於手寫條款之增列時間、緣
    由，乃至於當事人之真意若何，自以張○○、曾楹舜等2人
    最為熟稔，是其等所為締約相關證言均屬親自見聞觀察所得
    ，如與客觀事證相符，且未違反經驗或論理法者，應較其他
    未全程參與締約者之證言，較為可採，應屬當然。
  ⒊依證人張○○(即陳志良之妻姊)原審證言(見原審卷第175-1
    76頁)，再參酌卷內其他事證，兩造於109年8月2日簽定系爭
    契約當天，始發生購買底價之爭執，上訴人於此之前，依系
    爭議價書與系爭契變書，本可取得完整之1%買方仲介費，應
    無任何折讓或退還仲介費之客觀事由存在。依此，可見張慶
    福證稱因被上訴人於109年8月2日後悔依系爭契變書所載每
    坪12萬5,000元購買，故於同日增列全部手寫條款，上訴人
    始同意折讓買方應付仲介費之證言(見原審卷第178-179頁)
    ，應屬合理可信。
　⒋參以證人張○○於原審證稱：系爭土地面積829.6坪(算至小數
    點以下第2位則為829.56坪)，賣方原開價每坪18萬元，買方
    先出價11萬5,000元，再於109年7月22日出價12萬5,000元，
    等於每坪降價5萬5,000元，共降價4,562萬元，議價成功；
    因賣方有20幾位來自各地年老之共有人，事先先確定賣價，
    始願前來簽約，經上訴人向賣方回報買方出價12萬5,000元
    ，所以相約雙方於109年8月2日前來上訴人公司簽約；當天
    順利完成簽約，賣方應付總價金5%之仲介費，買方則付總價
    金1%之仲介費，合計6%；其間曾楹舜提及提存部分(指不同
    意出賣者)不給付1%之仲介費，最後上訴人公司店長答應，
    未前來簽約之1%仲介費退還，而加註手寫條款；仲介費572
    萬9,241元，總價1億多之1%是103萬6,937元，上訴人應退還
    金額是49萬2,545元，被上訴人僅給付上訴人54萬4,392元(
    差額1元應屬計算之誤差)，是曾楹舜在中興路工業區LINE群
    組說他從履保裡面支出，仲介費尾款(54萬4,392元)會再補
    上，因為仲介費不含在總價金，如此才吻合，此爭議是結案
    時發現曾楹舜未補上仲介費等語(見原審卷第178-182頁)。
    準此，可知手寫條款第1行「買方只付簽約人的價金1%仲介
    費」，係指被上訴人僅付「同意出賣者」之54萬4,392元仲
    介費，手寫條款第2-3行「法院提存價金部分，不支付仲介
    費，要退還買方」係退還(不收取之意)被上訴人「不同意出
    賣者」之49萬2,545元。以上證言，核與⑴曾楹舜與張○○於10
    9年8月31日對話提及「曾楹舜：銀行(指系爭專戶)支付6%(
    指買賣全部仲介費572萬9,241元)...然後再麻煩你向公司退
    回部分款項(指賣方代墊買方54萬4,391元)；張○○：OK」、⑵
    曾楹舜於109年9月1日群組對話「美蓉：請問張大哥(指張○○
    )，銀行在問今天要給的仲介費共多少錢。曾楹舜：仲介費
    總計5,729,141元，賣方5,184,750元，買方544,391元(尾款
    再補上)」、⑶曾楹舜於109年9月1日對話提及「1%總計1,036
    ,937元，已簽1%：544,392元，提存1%：492,545元」(見原
    審卷第61、193-197頁)，其中曾楹舜所述買方應付仲介費54
    萬4,391元(手寫條款第1行)，並由系爭專戶先墊付，事後再
    補上，及提存1%之49萬2,545元(手寫條款第2-3行)，作為限
    縮被上訴人應付仲介費之範圍各情，完全脗合。準此，益見
    張○○所為前述證言，與前述客觀事證均相脗合，應屬可採。
　⒌況被上訴人首次出價每坪11萬5,000元，可見系爭土地確有此
    行情以上之價值，若以此單價計算成交者，則買賣總價金為
    9,539萬9,400元(計算式：115,000元×829.56坪＝95,399,400
    元），依系爭議價書第8條約定，及仲介費買1賣5之交易分
    擔慣例，上訴人共可收取仲介費572萬3,964元(計算式：95,
    399,400×0.06＝5,723,964；賣方應付其中6分之5即476萬9,9
    70元、買方應付其中6分之1即95萬3,994元)。復經兩造再簽
    定系爭契變書，將承買單價提高為每坪12萬5,000元，則除
    上訴人願意拆讓些許外，其可獲取之仲介費實無可能低於57
    2萬3,964元。再者，上訴人所營事業顯以居間媒合不動產買
    賣為主，其於居間媒合期間恆需先墊付各項營業成本，諸如
    員工薪資、油資、交通費、店舖租金與水電費、製作刊登買
    賣廣告、公關費用等，並於媒合成功後，分別向買賣雙方收
    取一定比例仲介費，最後尚依照營業所得金額多寡，依法繳
    納若干所得稅。是上訴人既非慈善事業團體，實無可能平白
    免費為客戶服務，而不向買方收取仲介費，更無倒貼營業成
    本與稅捐之理。尤以本件同意出賣之陳○○等13人，不僅人數
    眾多，意見難期一致，且散居全臺各縣市(見原審卷第51頁)
    ，媒合其等同意出賣，尤難逕謂屬簡易之事。又即使被上訴
    人後悔不買，亦有多數潛在買家可能購買，上訴人豈有可能
    同意犧牲近半數仲介費，而促成此次買賣。凡此，足見被上
    訴人抗辯上訴人藉虛構底價12萬5,000元，以取得更高仲介
    費，且事後同意免收買方仲介費54萬4,391元，並退還賣方
    仲介費246萬2,756元，以換取被上訴人締約云云，顯然悖於
    仲介交易常情，殊難採信。
　⒍買方應付仲介費54萬4,391元既由系爭專戶(賣方應得價金)先
    為墊付，且被上訴人要求上訴人將此金額先退還賣方，嗣後
    再補上，則上訴人主張將其自賣方溢收之仲介費54萬4,391
    元退還賣方代表陳煥明(見本院卷第97頁)，應屬合理可採。
     　
　⒎至被上訴人援引張○○所為其餘證言，而將兩造仲介費協議與
    手寫條款各曲解為兩造合意由賣方給付全部仲介費，及上訴
    人同意退還不同意出賣共有人之賣方仲介費云云，核與前述
    曾楹舜事後所述之客觀事證不符，應屬事後迴護被上訴人之
    詞，自難採信。
　⒏從而，手寫條款第1行「買方只付簽約人的價金1%仲介費」，
    係指被上訴人僅付「同意出賣者」之54萬4,391元仲介費，
    手寫條款第2-3行「法院提存價金部分，不支付仲介費，要
    退還買方」則指上訴人不可向被上訴人收取「不同意出賣者
    」之49萬2,545元，以限縮上訴人收取買方仲介費之範圍，
    而非指賣方仲介費，應無疑義。　
　㈡本訴請求部分：
　⒈查被上訴人迄未給付兩造最終約定之仲介費數額54萬4,391元
    ，則上訴人依系爭議價書第8條、手寫條款約定，併依被上
    訴人承買比例，分別請求陳志良等3人應各給付上訴人12萬6
    ,788元本息，六友公司應給付上訴人16萬4,025元本息(計算
    式詳如前述)，俱有依據。
　⒉至上訴人另本於系爭契約第15條第17項約定，請求被上訴人
    為前述相同給付，惟系爭契約乃被上訴人與陳○○等13人所簽
    定，上訴人並非締約當事人，且依該條項內容，僅約定買賣
    雙方應負之仲介費比例，核無仲介公司可直接請求買賣雙方
    給付仲介費之文義，自非第三人利益契約(最高法院98年度
    台上字第81號判決參照)。是以，上訴人援引系爭契約第15
    條第17項約定，請求被上訴人給付前述仲介費，應無依據。
  ㈢反訴請求部分：
　  查手寫條款(第2-3行)約定既屬限縮上訴人收取買方仲介費
    之範圍，而非指賣方仲介費，即上訴人不可向被上訴人收取
    「不同意出賣者」之49萬2,545元，則被上訴人猶依此約定
    ，請求上訴人各應給付陳志良等3人57萬3,576元本息，及給
    付六友公司74萬2,028元本息，俱無憑據。
七、綜上所述，上訴人依系爭議價書第8條、手寫條款約定，請
    求陳志良等3人各應給付上訴人12萬6,788元本息，六友公司
    應給付上訴人16萬4,025元本息，均為有理由，應予准許。
    被上訴人依手寫條款(第2-3行)約定，反訴請求上訴人各應
    給付陳志良等3人57萬3,576元本息，並給付六友公司74萬2,
    028元本息，均為無理由，不應准許。從而原審就前開應准
    許與不應准許部分，均為上訴人敗訴之判決，尚有未洽，上
    訴論旨指摘原判決此部分不當，求予廢棄改判，為有理由，
    爰由本院廢棄改判如主文第二、三項所示。至上訴人就本訴
    部分，另追加依系爭契約第15條第17項為請求權基礎部分，
    為無理由，應予駁回。
八、本件事證已臻明確，兩造其餘之攻擊或防禦方法及所用之證
    據，經本院斟酌後，認為均不足以影響本判決之結果，爰不
    逐一論列，附此敘明。
九、據上論結，本件上訴為有理由，追加之訴為無理由，依民事
    訴訟法第450條、第449條第1項、第79條、第85條第1項前段
    ，判決如主文。
中　　華　　民　　國　　111 　年　　5 　　月　　11　　日
    　　      民事第二庭  審判長 法　官  楊 國 精
　　　　　　　　　　　　         法　官  陳 得 利
      　　　　　　　　　　       法  官  陳 正 禧       
正本係照原本作成。             
僅被上訴人得上訴。
如不服本判決，應於收受送達後二十日內向本院提出上訴書狀，
其未表明上訴理由者，應於提出上訴後二十日內向本院補提理由
書狀（均須按他造當事人之人數附繕本）。因疫情而遲誤不變期
間，得向法院聲請回復原狀。
上訴時應提出委任律師或具有律師資格之人之委任狀。委任有律
師資格者，另應附具律師資格證書及釋明委任人與受任人有民事
訴訟法第四百六十六條之一第一項但書或第二項所定關係之釋明
文書影本。如委任律師提起上訴者，應一併繳納上訴裁判費。

                                 書記官  陳 三 軫   
　　　　　　　　　　　　　　　　　
中　　華　　民　　國　　111 　年　　5 　　月　　11　　日

附表一(苗栗縣○○市○○段0000地號土地)：    編號 共有人 應有部分 備註  1 陳○○ 10分之1   2 陳瑞嶽 10分之1   3 陳瑞禎 10分之1   4 陳煥榮 40分之1   5 陳弘治 30分之1   6 陳文盛 30分之1   7 林清蓉 30分之1   8 陳煥章 60分之1   9 陳煥文 60分之1   10 陳煥明 60分之1   11 陳煥良 60分之1   12 陳煥銘 60分之1   13 陳煥英 60分之1  合計  40分之21  

附表二：     編號 買受人 承買及應付價金比例 總價金 備註  １ 六友公司 30.13% 1億369萬4,731元   ２ 大自然公司 23.29%    ３ 鄒俊禹 23.29%    ４ 陳志良 23.29%   合計 100%    


附表三(本訴請求)：       編號 本訴原告 本訴被告 請求權基礎 訴之聲明 備註   １ 欣誼泰公司 大自然公司 系爭契約第15條第17項、系爭議價書第8條、手寫條款 大自然公司應給付欣誼泰公司12萬6,788元，及自民國110年4月17日起至清償日止，按年息5%計算之利息    ２ 同上 六友公司 同上 六友公司應給付欣誼泰公司16萬4,025元，及自110年4月17日起至清償日止，按年息5%計算之利息    ３ 同上 鄒俊禹 同上 鄒俊禹應給付欣誼泰公司12萬6,788元，及自110年4月17日起至清償日止，按年息5%計算之利息    ４ 同上 陳志良 同上 陳志良應給付欣誼泰公司12萬6,788元，及自110年4月17日起至清償日止，按年息5%計算之利息   合計 54萬4,389元      


附表四(反訴請求)：       編號 反訴原告 反訴被告 請求權基礎 訴之聲明 備註   １ 大自然公司 欣誼泰公司 手寫條款(第2-3行) 欣誼泰公司應給付大自然公司57萬3,576元，及自110年5月1日起至清償日止，按年息5%計算之利息    ２ 六友公司 同上 同上 欣誼泰公司應給付六友公司74萬2,028元，及自110年5月1日起至清償日止，按年息5%計算之利息    ３ 鄒俊禹 同上 同上 欣誼泰公司應給付鄒俊禹57萬3,576元，及自110年5月1日起至清償日止，按年息5%計算之利息    ４ 陳志良 同上 同上 欣誼泰公司應給付陳志良57萬3,576元，及自民國110年5月1日起至清償日止，按年息5%計算之利息   合計 246萬2,756元